臺灣高等法院臺南分院民事裁定　100年度抗字第186號
抗　告　人　郭晉欽
　　　　　　郭益彰
上列抗告人因與相對人中國信託商業銀行間確認債權不存在事件
，對於中華民國100年9月20日臺灣臺南地方法院所為裁定（100
年度訴更字第3號）提起抗告，本院裁定如下：
    主  文
抗告駁回。
抗告訴訟費用新台幣壹仟元由抗告人負擔。
    理  由
一、抗告意旨略以：抗告人於提起確認債權新台幣（下同）2,73
    8,813元不存在之訴後，雖又於民國（下同）100年8月23日
    一審言詞辯論期日及100年9月5日狀紙內，為訴之追加，追
    加請求提存所之提存物390,627元受取人由相對人改為抗告
    人受取，惟該追加之訴，與原確認之訴之訴訟標的係以一訴
    主張，其訴訟標的價額，應以其中價額最高者定之，原裁定
    竟再核定追加部分之訴訟標的價額390,627元，命抗告人補
    繳裁判費4,300元，原裁定核算訴訟標的價額容有錯誤，求
    為廢棄原裁定另為核定價額云云。
二、經查：
（一）按訴訟標的之價額，由法院核定；以一訴主張數項標的者
      ，其價額合併計算，但主張之數項標的互相競合或應為選
      擇者，其訴訟標的價額，應依其中價額最高者定之，民事
      訴訟法第77條之1第1項、第77條之2第1項分別定有明文。
（二）查抗告人於提起確認債權2,738,813元不存在之訴後，又
      追加請求提存所之提存物390,627元受取人由相對人改為
      抗告人受取，其追加部分之訴訟標的與原起訴之訴訟標的
      ，並無互相競合或應為選擇之情事存在，且追加部分之提
      存物為現金，金額明確，無從爭執，則原裁定就追加部分
      另為核定其訴訟標的之價額，於法並無違誤。況抗告人與
      相對人間確認債權不存在事件（原審100年度訴更字第3號
      ），業經原審100年10月7日判決駁回在案，對於該案訴訟
      標的價額核定之爭執，應於對該案上訴時一併主張，才有
      實益，並此敘明。抗告意旨指摘原裁定不當，求予廢棄另
      為核定，為無理由，應予駁回。
三、據上論結，本件抗告為無理由，依民事訴訟法第495條之1第
    1項、第449條第1項、第95條、第78條，裁定如主文。
中    華    民    國   100    年    11    月    30    日
                  民事第四庭    審判長法  官  吳上康
                                      法  官  王浦傑
                                      法  官  蔡勝雄
上為正本係照原本作成。
本裁定除以適用法規顯有錯誤為理由外，不得再抗告。如提再抗
告，應於收受送達後10日內向本院提出再抗告狀（須附繕本），
並繳納再抗告費新台幣一千元。提起再抗告應委任律師或具有律
師資格之人之委任狀；委任有律師資格者，另應附具律師資格證
書及釋明委任人與受任人有民事訴訟法第466條之1第1項但書或
第2項所定關係之釋明文書影本。
中    華    民    國   100    年    11    月    30    日
                                      書記官  李梅菊
【附註】
民事訴訟法第495條之1第2項準用同法第466條之1第1、2項規定
：
(1)對於第二審判決上訴，上訴人應委任律師為訴訟代理人。但上
  訴人或其法定代理人具有律師資格者，不在此限。
(2)上訴人之配偶、三親等內之血親、二親等內之姻親，或上訴人
  為法人、中央或地方機關時，其所屬專任人員具有律師資格並
  經法院認為適當者，亦得為第三審訴訟代理人。
民事訴訟法第466條之2第1項：
  上訴人無資力委任訴訟代理人者，得依訴訟救助之規定，聲請
  第三審法院為之選任律師為其訴訟代理人。